臺灣嘉義地方法院刑事判決　　　　　　　100年度訴字第657號
公　訴　人　臺灣嘉義地方法院檢察署檢察官
被　　　告　邱創達
指定辯護人　本院公設辯護人　顏玲玲
上列被告因偽造貨幣等案件，經檢察官提起公訴（100年度偵字
第3985、4535號），本院判決如下：
    主  文
邱創達犯行使偽造通用紙幣罪，處有期徒刑貳年，扣案如附表壹
所示之紙幣，均沒收。又犯妨害國幣懲治條例第三條第一項之偽
造幣券罪，處有期徒刑參年貳月，扣案如附表貳所示之物，均沒
收。應執行有期徒刑肆年陸月，扣案如附表壹、貳所示之物，均
沒收。
    犯 罪 事 實
一、邱創達於民國99年10月間某日晚上10時許，在嘉義市○○路
    附近之天下電子遊戲場前，拾獲姓名年籍不詳之成年人士所
    丟棄之新臺幣(下同) 千元紙幣3張（無證據證明為他人所遺
    失之物），其明知該等紙幣無論紙質、觸感、防偽設計均與
    真鈔相左而係偽造，因可冒充真鈔行使，竟意圖供日後行使
    之用，將之納為己有收集之。嗣基於行使偽造通用紙幣之犯
    意，接續：(一)於100年5月14日中午12時許，駕駛車牌號碼
    1582-WX 號自用小客車至嘉義縣竹崎鄉○○村○○路65號，
    由翁蓮樵於該處幫忙販售之肉粽店，持前揭偽造之1 千元紙
    幣1張，向翁蓮樵購買肉粽2顆及湯1 包（價值共75元），換
    得現金925元。(二)於同年月日晚上7時25分許，駕駛前開自
    用小客車，至同鄉○○路146 號由陳奇源所經營之雜貨店，
    持前揭偽造之1千元紙幣1張向陳奇源購買香菸1 包（價值共
    80元），換得現金920元。(三) 於同年月15日上午10時39分
    許，駕駛前開自用小客車，至同鄉○○村○○路71號由劉盧
    秋菊所經營之檳榔攤，持前揭偽造之1千元紙幣1張向劉盧秋
    菊購買檳榔1包（價值共100元），換得現金900 元。嗣邱創
    達因駕駛前揭車輛闖越紅燈，經警攔查告發違規，邱創達於
    有偵查犯罪職權之公務員或機關發覺前，即向承辦員警供出
    上開犯罪事實，自首並接受裁判。警方並經由前揭被害人提
    出而扣獲附表壹所示之偽造1千元新臺幣紙幣3張。
二、邱創達另基於意圖供行使之用而偽造幣券之犯意，自100年5
    月23日，接續在嘉義縣竹崎鄉昇平村頂埔105-24號友人住處
    處，以其所有如附表貳編號五至十所示之物品為工具，先將
    中央銀行發行面額5百元及1百元之新臺幣紙幣，放置在多功
    能事務機上，以彩色掃瞄後噴墨方式仿印，偽造紙幣正反面
    ，再予以裁剪，將仿印偽鈔正反面予以黏貼裱合燙平，並於
    5 百元新臺幣成品上，以銀色亮光物質仿製鈔券正面之條狀
    光影變化箔膜，且以金屬箔膜仿製鈔券背面六段窗式光影變
    化箔膜安全線；及於部分1 百元新臺幣成品上以亮光物質仿
    製鈔券正面之安全線，而偽造附表貳編號一至四所示之新臺
    幣1百元與5百元之成品、半成品。旋於100年5 月25日下午2
    時許，持其所偽造之1 百元偽鈔，至嘉縣竹崎箱內埔村元興
    路45號林吳等所經營之「慶春雜貨店」內，購買飲料10元，
    換得現金90元。嗣邱創達於100年5 月25日下午4時20分許員
    警執行查緝槍毒專案時，於嘉義市○○路606 號前，遭警盤
    查，經得其自願同意搜索而查獲並扣得其持有如附表貳編號
    一所示9張面額5百元之偽造新臺幣紙幣而懷疑其欲行使該等
    偽造紙幣時，邱創達於有偵查犯罪職權之公務員或機關發覺
    前，即向承辦員警供出上開犯罪事實，並帶同承辦員警前往
    前揭友人住處，起出附表貳編號五至十所示之偽造工具及編
    號一至四所示偽造之新臺幣紙幣1百元成品計6張(編號三1百
    元紙幣成品之數量為7 張，係含后述自被害人林吳等處所扣
    得之1百元紙幣1張) ，半成品計4張及5百元之半成品計63張
    。另帶同員警至林吳等所經營之「慶春雜貨店」查證前揭犯
    罪事實，並查扣偽造之1百元新臺幣紙幣1張，自首並接受裁
    判。
三、案經嘉義縣警察局竹崎分局，及嘉義市政府警察局第二分局
    報告臺灣嘉義地方法院檢察署檢察官偵查後起訴。
    理  由
一、按被告以外之人於審判外之陳述，雖不符刑事訴訟法第159
    條之1至第159條之4之規定，而經當事人於審判程序同意作
    為證據，法院審酌該言詞陳述或書面陳述作成時之情況，認
    為適當者，亦得為證據。當事人、代理人或辯護人於法院調
    查證據時，知有第159條第1項不得為證據之情形，而未於言
    詞辯論終結前聲明異議者，視為有前項之同意，此觀刑事訴
    訟法第159條之5規定甚明。查被告邱創達及其辯護人於言詞
    辯論終結前，對於卷附各傳聞證據之證據能力，均未聲明異
    議。本院審酌卷附言詞陳述及書面陳述作成時之情況，尚無
    違法不當，與本案待證事實間復具有相當之關聯性，且經本
    院於審理時逐一提示予被告表示意見，無礙於被告之彈劾詰
    問權，而認上開證據資料合於刑事訴訟法第159條之5規定，
    因而均具證據能力，合先敘明。
二、上開犯罪事實，業據被告於警詢、偵訊及本院審理時坦承不
    諱，核與證人即上開被害人翁蓮樵、陳奇源、劉盧秋菊及林
    吳等於警詢之證述相符，且有如下證據為佐：(一)犯罪事實
    一部份：並有扣押書與被害報告各3 紙、前揭偽造之千元紙
    幣照片4張、路口監視器翻拍照片8張、及車號1582- WX號之
    自小客車照片4張(見警卷一第23至28頁；33至40頁) ，及附
    表壹所示之偽造千元紙幣3 張扣案可稽。而該等扣案之千元
    紙幣經送中央印製廠鑑定，其結果為「鑑定鈔券為新臺幣壹
    仟元券（安二版）3張(號碼均為JR771070YF )。該等壹仟元
    偽鈔係以彩色數位輸出方式仿印，無凹版印紋凸起效果，無
    隱藏字，紙張非鈔券紙，無水印，以黏貼金屬箔膜（其上以
    刮除方式露出底部圖像）仿條狀光影變化箔膜，以彩色數位
    輸出方式仿鈔券正面左下角及背面左上角之變色油墨面額數
    字；安全線以金屬箔膜夾於兩張紙間，再將背面紙張切割鏤
    空露出六段，仿鈔券背面露出之六段窗式光影變化安全線。
    該等新臺幣千元券經鑑定結果均屬偽造」，此有中央印製廠
    100年9月26日中印發字第1000003563號函，及其附件鈔券鑑
    定報告1份附卷可證(見本院卷第54頁)，足認扣案之3紙千元
    幣券，均屬偽造。(二) 犯罪事實二部分：並有搜索同意書2
    份、搜索扣押筆錄扣押物品目錄表3份、被害報告書1份、扣
    押物品照片10張(見警卷二第15至31頁)，復有如附表貳所示
    之偽造紙幣成品與半成品，及被告用以偽造紙幣之工具扣案
    可佐。而附表貳編號一至四所示幣券，經送中央印製廠鑑定
    ，其結果為「一、鑑定鈔券為新台幣伍佰元券（安二版）9
    張（號碼均為ER888667WA）、半成品63張（僅印正面53張『
    號碼：GK014765XA 2張、JS974768ZA 21張、FQ544930ZA 16
    張、JQ439176ZA 6張、ER888667WA 8張』、僅印背面10張）
    及新台幣壹佰元券（安一版）7 張（號碼均為GP029182WH）
    、半成品4 張（僅印背面）。二、該批伍佰元偽鈔成品均以
    彩色噴墨方式仿印，無凹版印紋凸起效果，無隱藏字，無水
    印，紙張非鈔券紙，以銀色亮光物質仿鈔券正面之條狀光影
    變化箔膜，以噴墨方式仿鈔券正面左下角及背面左上角之變
    色油墨面額數字，以金屬箔膜夾於兩張紙間再將背面紙張切
    割鏤空露出六段仿鈔券背面露出之六段窗式光影變化箔膜安
    全線。該批伍佰元偽鈔半成品均以彩色噴墨方式仿印。三、
    該等壹佰元偽鈔均以彩色噴墨方式仿印，無凹版印紋凸起效
    果，無隱藏字，紙張非鈔券紙，無水印，左下角面額數字以
    噴墨方式仿折光變色油墨，部分偽鈔安全線以亮光物質仿鈔
    券正面五段裸露部分。該批壹佰元偽鈔半成品均以彩噴墨方
    式仿印。鑑定結果均屬偽造。」，此有中央印製廠100年6月
    20日中印發字第1000002205號函，及其附件鈔券鑑定報告1
    份附卷可證(見本院卷第13頁) ，足認扣案之新臺幣5百元券
    與1 百元券（均含成品及半成品），均屬偽造。故被告上開
    自白均與事實相符。本件事證明確，被告上開犯行均堪認定
    ，應依法論科。
三、論罪科刑：
(一)按依中央銀行法第13條第1項及中央銀行發行新臺幣辦法第2
    條之規定，新臺幣乃由中央銀行發行，不再委託臺灣銀行發
    行，依中央銀行法第13條第2 項規定，為國幣，對於中華民
    國境內之一切支付，具有法償效力，應屬於刑法第196 條所
    規定之通用紙幣（最高法院63年台上字第2194號判例意旨參
    照）。按刑法第196條第1項所謂收集，係指收買、受贈、互
    換等一切收取行為，且在收取之前，即有行使之犯罪意思者
    而言（最高法院96年度台上字第264 號判決意旨參照）。另
    刑法第196條第1項與第2項之罪，其主要相異之點，在於第1
    項之罪行為人於取得該幣券時已明知其為偽造或變造，第2
    項之罪，乃在於收受後方知其為偽造或變造，而仍予行使或
    意圖供行使之用而交付於人（最高法院88年度台上字第1908
    號判決要旨參照）。又刑法第196條第1項之行使偽造或變造
    幣券罪，以明知係偽造或變造之幣券，故意收受後冒充真幣
    行使為構成要件。又此所稱收受，係指取得持有權而言，不
    論有償與無償、適法與不適法，凡一切取得持有之行為，均
    包括在內（最高法院91年度台上字第721 號判決要旨參照）
    。查被告於警詢時供稱：伊於99年10至11月，在嘉義市○○
    路天下電子遊樂場旁之停車場撿到犯罪事實一所示之千元偽
    鈔，而拿出來買東西詐騙商家。該等偽鈔均為相同編號JR77
    1070YF等語(見警卷一第3、4頁)，是被告於取得扣案如附表
    壹之千元紙幣3 張，業已知悉均係相同編號與一般紙幣編號
    各有不同之情形有異，嗣並用以詐騙商家，足徵被告拾得前
    揭紙幣時，業已知悉該等紙幣係偽造之幣券要屬無疑。故被
    告嗣持以行使，其行為自該當與刑法第196條第1項行使偽造
    之通用紙幣罪構成要件，而與刑法第196條第2項規定之收受
    後方知為偽造之通用紙幣而仍行使罪構成要件不符。
(二)另妨害國幣懲治條例第3條第1項所規定之「偽造幣券」，係
    指摹擬真正幣券以為製造，而偽造之幣券，僅須與真幣類同
    ，足使一般人誤信為真正之幣券，罪即成立，原不必與真幣
    完全相同，其方法為何，則無限制，只須著手於偽造幣券，
    而有與真幣類同之物品完成即可，至其方法隨科技之進步而
    有不同，當今印表機已甚普及，如以彩色多功能事務機掃瞄
    真幣後予以列印偽造幣券，產生與真幣類同，足使一般人誤
    信為真正之幣券，犯罪亦屬成立。被告偽造之前揭幣券，其
    紙質雖非鈔券紙，另箔膜安全線細看之下亦非如真鈔細緻而
    與真鈔有異，然均以多功能事務機彩色噴墨方式方式仿印，
    與真鈔相似，如將之混於真正之紙鈔中或折疊行使，客觀上
    自足以使社會上一般人誤認為真鈔，參以被害人林吳等於警
    詢中證稱：(問：妳事後有無發現該面額新臺幣1百元的錢是
    假鈔？)事後於今天(100年5月25日)下午3時許，我要拿該張
    面額新臺幣1 百元的錢給我貨商時，經由該貨商之確認後，
    我才知道該張1百元是假錢」等語(見警卷第12頁) ，足認被
    害人林吳等於收受被告用以行使之偽造1 百元紙幣時並未發
    覺該紙幣係偽造，益徵被告以上開方式所偽造之前揭幣券業
    足使一般人誤信為真鈔。
(三)故核被告犯罪事實一所為，係犯刑法第196條第1項行使偽造
    通用紙幣罪。被告為行使之用而收集偽造紙鈔，其收集偽造
    紙鈔之低度行為，應為其行使偽造紙鈔之高度行為所吸收，
    不另論罪。被告行使偽造通用紙幣購物之行為，性質上含詐
    欺之性質，已為行使偽造通用紙幣行為吸收，不另成立詐欺
    罪（最高法院29年上字第1648號判例意旨參照）。被告先後
    3 次行使偽造通用紙幣犯行，其時、地均密接相近，且均係
    侵害同一法益即國家貨幣之流通性及正確性，各行為之獨立
    性極為薄弱，依一般社會健全觀念，在時間差距上，難以強
    行分開，在刑法評價上，以視為數個舉動之接續施行，合為
    包括之一行為予以評價，屬接續犯，而為包括之一罪。另被
    告犯罪事實二所為，係犯妨害國幣懲治條例第3條第1項偽造
    幣券罪。被告先後多次偽造附表貳編號一至四所示紙幣成品
    及半成品，均係於密接時、地而為之，且均係侵害同一法益
    即國家幣券發行權及國幣之流通與正確性，各行為之獨立性
    極為薄弱，在刑法評價上，亦應視為數個舉動之接續施行，
    合為包括之一行為予以評價，屬接續犯，而為包括之一罪。
    至於附表貳編號二、四所示之半成品幣券，為前揭偽造幣券
    犯行之一部分，與偽造幣券既遂犯行部分為事實上之一罪關
    係，不另論以偽造幣券未遂罪（最高法院93年度台上字第24
    26號判決意旨參照）。又被告偽造幣券後再以行使，其行使
    偽造幣券之低度行為，應為偽造之高度行為所吸收，不另論
    罪。所犯犯罪事實一、二之各罪，犯意各別，行為互殊，應
    予分論併罰。
(四)刑法第六十二條所謂發覺，固非以有偵查犯罪權之機關或人
    員確知其人犯罪無誤為必要，而於對其發生嫌疑時，即得謂
    為已發覺；但此項對犯人之嫌疑，仍須有確切之根據得為合
    理之可疑者，始足當之，若單純主觀上之懷疑，要不得謂已
    發生嫌疑(最高法院72年台上字第641號判例意旨參照) 。證
    人即犯罪事實一之承辦員警謝崇林於本院審理時證稱：100
    年5 月16日，伊休假回來上班見到辦公室黑板上有記載有民
    眾收到假鈔，但未正式報案，只提供嫌疑人駕駛車輛的車號
    ，當天伊在外面執行勤務，後來攔查到這輛自小客車闖紅燈
    ，將他違規告發，伊用手機請示所長，所長請伊將人車帶回
    警局調查，當時還不知道嫌疑犯是誰，只知道車牌號碼。竹
    崎派出所有通知其中一位被害人來做筆錄，另二個是鹿滿派
    出所通知，伊問被告時，被告有承認，主動說出這三件案件
    的詳細情形。該三位被害人翁蓮樵、劉盧秋菊、陳奇源都有
    來，有一位無法指認出來。被告供出有行使偽造紙鈔，是在
    被害人指認前。車號1582-WX 自用小客車車主租賃公司。該
    三位被害人報案時均無描述拿假鈔的人長相特徵等語 (見本
    院卷第77、78、81、82頁) ，故證人謝崇林固因被告駕駛之
    自小客車與行使偽造幣券嫌疑人所駕駛之車輛車號碼相同，
    而予以攔查，並帶回警局，然因該車輛係租賃公司所有，業
    難遽認案發當時為被告所駕駛，且因被害人均未描述嫌疑人
    長相特徵，並係於被告自行供出犯罪事實一犯行後才為指認
    ，是承辦員警於被告坦承行使偽造紙幣犯行前，並無確切之
    根據而得為合理懷疑被告有犯罪事實一行使偽造紙幣之犯行
    ，被告自行供出上開犯行，即符合自首要件。另證人即犯罪
    事實二之承辦員警侯安定於本院審理時證稱：本案是100年5
    月25日下午4時20分，我們執行專案勤務時，經過民族路606
    號前，被告在路旁怪怪的，我們要過去盤查，我們表達是警
    察時，他轉身就跑，我們追他，追到時發現被告有9 張五百
    元假鈔，帶被告回派出所，被告有承認是他製造的，也願意
    帶我們到製假鈔的地方，取出贓證物，被告本人陪我們執行
    搜索。被告也帶同我們到他行使偽鈔的雜貨店，查獲他行使
    的事證。(問：你和你同事盤查時，已知有人接獲偽鈔報案
    否？)沒有。(問：你們從被告身上搜到9張500紙幣，你們會
    懷疑被告有偽造或行使？) 我們會懷疑有可能準備要行使，
    沒想到被告有偽造。我們那時沒有查到他有行使行為等語(
    見本院卷第83至85頁) ，是被告固於員警盤查時，查獲其持
    有偽造之紙幣，然僅止於懷疑被告欲行使該等偽造紙幣，並
    無確切之根據而得為合理懷疑被告有犯罪事實二偽造及行使
    偽造紙幣犯行，是被告於員警發前，主動供出犯罪事實二之
    犯行，及符合自首要件。爰就被告犯罪事實一、二之罪，均
    予以減刑。
(五)又被告辯護人固以：被告對其犯行業已知錯，深有悔意，經
    此事件業已獲得教訓，請求依刑法第59條酌減其刑。然按刑
    法第57條所列各款，為量刑時應行注意之事項，並非同法第
    59條酌減其刑之根據，刑法第59條之酌量減輕其刑，必須犯
    罪另有特殊之原因與環境等，在客觀上足以引起一般同情，
    認為即予宣告法定低度刑期尤嫌過重者，始有其適用（最高
    法院45年台上字第1165號判例參照）。查被告前因偽造貨幣
    案件，經本院以100年度嘉簡字第564號判決判處罰金1 萬元
    ，緩刑2年確定；又因於100年4 月間因行使偽造紙幣等案件
    ，經警於100年4月28日查獲，並經本院判處應執行有期徒刑
    4年2月確定等情，此有本院上開判決、臺灣高等法院被告前
    案紀錄表等資料存卷足參，並經本院調取本院100 年度訴字
    第430 號卷證核閱無訛。是被告於前案經查獲行使偽造紙幣
    犯行後，仍不思自愛反省，竟僅為圖一己之利短期內再犯本
    件行使及偽造紙幣犯行，一再侵害國幣流通及正確性，影響
    公共信用及交易安全，其行為顯有可議，故被告上開犯行顯
    難認有何特殊原因或環境在客觀上足以引起一般同情或堪資
    憫恕可言。至辯護人所稱被告對其犯行知錯，深有悔意等情
    ，至多僅可為法定刑內從輕科刑之標準，不得據為酌量減輕
    之，是被告之辯護人等上開主張並不足採，附此敘明。
(六)爰審酌被告國中畢業之智識程度；前因偽造貨幣等案件，分
    別經本院以100年度嘉簡字第564號判決，及100 年度訴字第
    430 號判決判處罪刑確定之素行；為圖己利，而以購物找零
    而行使偽造紙幣，及以附表貳編號五至十之工具偽造紙幣之
    動機及手段；對被害人財產、社會公共信用與交易安全之損
    害；犯後坦承犯行之態度等一切情狀，分別量處如主文所示
    之刑，並定其應執行之刑。
(七)沒收：
  1.按得依刑法第200條或妨害國幣懲治條例第6條沒收之偽造紙
    幣，乃以構成刑法分則第十二章或犯妨害國幣懲治條例所定
    各罪之偽造紙幣為限，否則該偽造之紙幣即不得依刑法第20
    0條或妨害國幣懲治條例第6 條宣告沒收(最高法院30年上字
    第2014號判例意旨、93年度台非字第121號判決意旨參照)。
    又按犯意圖供行使之用，而偽造幣券罪者，其偽造之幣券，
    不問屬於犯人與否，固應依妨害國幣懲治條例第6條之規定
    宣告沒收，但所謂偽造之幣券，以客觀上已達於足以使人誤
    認為真幣者為限，若尚未偽造完成而不具有幣券之外觀者，
    則不在得依上開規定諭知沒收之列，是偽造幣券之半成品，
    尚非偽造之幣券，自不在得依上開規定諭知沒收之列（最高
    法院88年度台上字第7218號、94年度台上字第4718號判決要
    旨參考）。再按得依刑法第200 條沒收之偽造幣券用之器械
    原料，以構成同法分則第12章所定各罪者為限，如依妨害國
    幣懲治條例論科，因妨害國幣治罪條例就供偽造幣券所用之
    器械原料等物，並無沒收之規定，則應引用刑法第11條規定
    ，依同法第38條第1項第2款，沒收該等器械原料（最高法院
    80年度台上字第124號判決意旨參照）。
  2.經查：
 (1)扣案如附表壹所示紙幣3 張，係被告用以犯刑法第196條第1
    項前段之行使偽造紙幣罪之用，應依刑法第200條規定，宣
    告沒收。
 (2)扣案如附表貳編號一、三所示偽造之紙幣成品，係被告犯妨
    害國幣懲治條例第3條第1項之偽造幣券罪之偽造紙幣，自應
    依妨害國幣懲治條例第6條規定，宣告沒收。
 (3)扣案如附表貳編號二、四之偽造紙幣半成品，尚未偽造完成
    而不具有幣券之外觀，而不得依上開刑法第200 條及妨害國
    幣懲治條例第6 條規定予以沒收，然仍係被告犯上開偽造幣
    券罪所衍生之物，爰依刑法第38條第1項第3款規定，宣告沒
    收。
 (4)扣案如附表貳編號五至十之物，被告供稱係其所有，用以為
    偽造紙幣之用，業據被告於本院審理時供述明確 (見本院卷
    第97、98頁) ，因妨害國幣治罪條例就供偽造幣券所用之器
    械原料等物，並無沒收之規定，揆諸上開說明，應依第38條
    第1項第2款規定，宣告沒收。
據上論斷，依刑事訴訟法第299條第1項前段，妨害國幣懲治條例
第3條第1項、第6條，刑法第11條、第196條第1 項前段、第51條
第5款、第62條、第200條、第38條第1項第2款、第3 款，刑法施
行法第1條之1第1項、第2項前段，判決如主文。
本案經檢察官陳靜慧到庭執行職務。
中    華    民    國    100    年    10    月   26    日
                刑事第五庭    審判長法  官  蔡廷宜
                                    法  官  傅曉瑄
                                    法  官  啟夫
以上正本證明與原本無異。
如不服本判決應於收受判決後10日內向本院提出上訴書狀，並應
敘述具體理由；其未敘述上訴理由者，應於上訴期間屆滿後20日
內向本院補提理由書（均須按他造當事人之人數附繕本）「切勿
逕送上級法院」。告訴人或被害人如對於本判決不服者，應具備
理由請求檢察官上訴，其上訴期間之計算係以檢察官收受判決正
本之日期為準。
中    華    民    國   100    年    10    月    26    日
                                    書記官  侯麗茹
附錄論罪科刑法條
妨害國幣懲治條例第3條
意圖供行使之用，而偽造、變造幣券者，處無期徒刑或 5 年以上
有期徒刑，得併科 5 千元以下罰金。
犯前項之罪，因而擾亂金融，情節重大者，處死刑或無期徒刑。
第 1 項之未遂犯罰之。
刑法第196條
行使偽造、變造之通用貨幣、紙幣、銀行券，或意圖供行使之用
而收集或交付於人者，處 3 年以上 10 年以下有期徒刑，得併
科 5 千元以下罰金。
收受後方知為偽造、變造之通用貨幣、紙幣、銀行券而仍行使，
或意圖供行使之用而交付於人者，處 5 百元以下罰金。
第 1 項之未遂犯罰之。
附表壹：
┌───┬───────────┬─────┬───────────────┐
│編號  │ 品       名          │ 數   量  │ 備           註              │
│      │                      │          │                              │
├───┼───────────┼─────┼───────────────┤
│ 一   │偽造仟元紙幣(成品)    │ 參張     │ 號碼均為JR771070YF。         │
│      │                      │          │                              │
└───┴───────────┴─────┴───────────────┘
附表貳：
┌───┬───────────┬─────┬───────────────┐
│編號  │ 品       名          │ 數   量  │  備           註             │
├───┼───────────┼─────┼───────────────┤
│ 一   │偽造伍佰元紙幣(成品)  │玖張      │號碼均為ER888667WA。          │
├───┼───────────┼─────┼───────────────┤
│ 二   │偽造伍佰元紙幣(半成品)│陸拾參張  │1.僅印正面計53張：            │
│      │                      │          │(1)號碼GK014765XA計2張。      │
│      │                      │          │(2)號碼JS974768ZA計21張。     │
│      │                      │          │(3)號碼FQ544930ZA計16張。     │
│      │                      │          │(4)號碼JQ439176ZA計6張。      │
│      │                      │          │(5)號碼ER888667WA計8張        │
│      │                      │          │2.僅印背面10張。              │
├───┼───────────┼─────┼───────────────┤
│ 三   │偽造壹佰元紙幣(成品)  │柒張      │號碼均為GP029182WH。          │
│      │                      │          │                              │
├───┼───────────┼─────┼───────────────┤
│ 四   │偽造壹佰元紙幣(半成品)│肆張      │僅印背面。                    │
├───┼───────────┼─────┼───────────────┤
│ 五   │多功能事務機          │壹台      │編號五至十，被告供稱為其所有，│
│      │                      │          │均係供偽造紙幣用之工具。      │
├───┼───────────┼─────┼───────────────┤
│ 六   │美工刀                │壹支      │同上                          │
├───┼───────────┼─────┼───────────────┤
│ 七   │鐵尺                  │壹支      │同上                          │
├───┼───────────┼─────┼───────────────┤
│ 八   │切割用玻璃            │貳片      │同上                          │
├───┼───────────┼─────┼───────────────┤
│ 九   │空白紙                │參拾柒張  │同上                          │
├───┼───────────┼─────┼───────────────┤
│ 十   │燙斗                  │壹台      │同上                          │
└───┴───────────┴─────┴───────────────┘